【裁判字號】    97,訴,560
【裁判日期】    990707
【裁判案由】    拆屋還地
【裁判全文】
臺灣桃園地方法院民事判決               97年度訴字第560號
原      告  吳嘉鎮
            陳裕豐
            吳鑑原
            溫艦斌
            溫林鏬妹即溫炤華.
            梁志宏即溫炤華之.
            梁秋鳳即溫炤華之.
            梁千千即溫炤華之.
            溫相斌即溫炤華之.
            薛明桓即溫炤華之.
            薛雅萍即溫炤華之.
            溫燊斌即溫炤華之.
前列12人共同
訴訟代理人  吳上晃律師
被      告  林木榮
訴訟代理人  呂理胡律師
被      告  徐生龍
            林鴻斌
上列當事人間請求拆屋還地事件，本院於民國98年11月10日言詞
辯論終結，於98年12月8 日判決，因判決理由有脫漏及顯然錯誤
，本院依職權補充及更正判決如下：
    主  文
就被告占有使用坐落桃園縣中壢市○○段第九四Ｏ地號土地（即
940 Ａ）部分茲補充理由如理由二，並更正判決如附表一。
    理  由
一、按訴訟標的之一部或訴訟費用，裁判有脫漏者，法院應依聲
    請或依職權以判決補充之，民事訴訟法第233條第1項定有明
    文。又判決如有誤寫、誤算或其他類此之顯然錯誤者，法院
    得隨時或依聲請以裁定更正之，民事訴訟法第232 條第1 項
    定有明文。此於裁定亦準用之，同法第239 條亦定有明文。
二、原判決理由六增：
    (五)被告林木榮所有之上開鐵皮屋占有使用940 Ａ（1 ㎡）部
      分：
      被告林木榮雖於上開940 地號上有地上權，惟觀諸其地上
      權所坐落位置（卷二第14頁）與原判決附圖鐵皮屋占有94
      0 Ａ位置不符，被告林木榮復未舉證證明其有占有使用權
      源，是就此部分應屬無權占有，惟該上開940 Ａ之位置，
      係案外人徐春美地上權之使用範圍（參見卷二第17頁地上
      權位置，與複丈成果圖之位置相近），按地上權為他人土
      地上之權利，乃限制全面的支配權之所有權，本件被告林
      木榮之上開鐵皮屋占有使用940 Ａ，即是侵害案外人徐春
      美之地上權，徐春美對其地上權喪失占有時，自可請求被
      告林木榮返還，故本件原告溫林鏬妹等8 人就此部分自不
      得主張拆屋還地（拆除後返還予原告溫林鏬妹等8 人及其
      他全體共有人），則原告溫林鏬妹等8人此部分之主張應
      屬無據。
三、查本院前開之判決有如主文所示之顯然錯誤，應予更正。
中    華    民    國    99    年    7     月    7     日
                  民事第一庭    法  官  吳爭奇
附表一：
    1.判決第二頁第二十一行「、薛雅萍、溫燊斌等八人連帶負
      擔百分之十。」，應更正為「、薛雅萍、溫燊斌等八人連
      帶負擔百分之二十。」。
    2.判決第二頁第二十二行「本判決第一項前段於原告吳嘉鎮
      、陳裕豐、吳鑑原以新台幣參拾貳萬元供擔保後得假執行
      。」，應更正為「本判決第一項前段於原告吳嘉鎮、陳裕
      豐、吳鑑原以新台幣參拾貳萬元或同面額之上海商業銀行
      發行可轉讓定期存單供擔保後得假執行。」
    3.判決第二頁第二十五行「本判決第一項後段於原告溫艦斌
      以新台幣肆拾萬元供擔保後得假執行。」，應更正為「本
      判決第一項後段於原告溫艦斌以新台幣肆拾萬元或同面額
      之上海商業銀行發行可轉讓定期存單供擔保後得假執行。
      」
    4.判決第二頁第二十八行「本判決第二項於原告溫林鏬妹、
      梁志宏、梁秋鳳、梁千千、溫相斌、薛明桓、薛雅萍、溫
      燊斌等八人以新台幣壹拾捌萬元為供擔保後，得假執行。
      」，應更正為「本判決第二項於原告溫林鏬妹、梁志宏、
      梁秋鳳、梁千千、溫相斌、薛明桓、薛雅萍、溫燊斌等八
      人以新台幣壹拾捌萬元同或面額之上海商業銀行發行可轉
      讓定期存單為供擔保後，得假執行。」
    5.判決第三頁第一行「本判決第三項於原告吳嘉鎮、陳裕豐
      、吳鑑原以新台幣壹萬肆仟供擔保後得假執行。」，應更
      正為「本判決第三項於原告吳嘉鎮、陳裕豐、吳鑑原以新
      台幣壹萬肆仟元或同面額之上海商業銀行發行可轉讓定期
      存單供擔保後得假執行。」
    6.判決第九頁第七行「(二)被告林木榮之鐵皮屋使用941-1 Ａ
      土地並無合法權源：」，應更正為「被告林木榮之鐵皮屋
      占有使用941 Ａ土地並無合法權源：」。
    7.判決第十一頁第十一行「原告溫林鏬妹等8 人之繼承人溫
      炤華」應更正為「原告溫林鏬妹等8 人之被繼承人溫炤華
      」。
以上正本係照原本作成。
如對本判決上訴，須於判決送達後20日內向本院提出上訴狀。如
委任律師提起上訴者，應一併繳納上訴審裁判費。
中    華    民    國    99    年    7     月    8     日
                                書記官  黃瓊儀

司法院資訊處製作；財團法人民間司法改革基金會備份。
